臺灣彰化地方法院刑事判決　　　　　　　　　　　　九十一年度訴字第一一七號
　　公　訴　人　臺灣彰化地方法院檢察署檢察官
　　被　　　告　戊○○
右列被告因搶奪等案件，經檢察官提起公訴（九十一年度偵字第五四０五號），本院
判決如左：
    主      文
戊○○連續意圖為自己不法之所有，而搶奪他人之動產，累犯，處有期徒刑壹年拾月
。
    事      實
一、戊○○前因妨害自由等案件，經本院以八十五年度訴字第五八七號判決判處有期
    徒刑十月確定，於民國八十八年七月一日縮刑期滿執行完畢。詎仍不知悔改，因
    失業後欠缺經濟所得來源，竟基於意圖為自己不法所有之概括犯意，騎乘不詳車
    號之機車一部，頭戴半罩式安全帽，連續於附表編號一至五所示之時間、地點，
    見附表編號一至五所示成年女子騎乘腳踏車行經該處速度較慢，戊○○乃先騎乘
    機車在後尾隨，並伺機加速向前接近腳踏車之左側，趁騎乘腳踏車之女子未及防
    備之際，伸出右手搶奪放置於腳踏車前方置物籃內之手提包、皮包等物，得手後
    隨即揚長離去（行搶時間及所得財物詳如附表編號一至五所示）。戊○○除將其
    中搶得之現金予以花用外，並將己○○所有之國際牌ＧＤ九二行動電話透過不知
    情之友人蔡仁瑋，向不知情之陳正發所經營之國豐通訊行變賣取得新台幣（下同
    ）一千五百元；又以搶得之丁○○所有國際牌ＧＤ九三行動電話賣予不知情之友
    人陳穩求，所得一千元亦隨即花用一空，其餘證件、皮包等物則盡予丟棄。嗣經
    員警調閱己○○遭搶電話之通聯紀錄，並查核手機讓渡書上遺留之指紋，發現確
    為蔡仁瑋所持以變賣，再依其供述循線於九十一年八月十一日下午二時許，前往
    台中市○○路三十九號五樓當場查獲戊○○，始得悉上情。
二、案經彰化縣警察局彰化分局報請臺灣彰化地方法院檢察署檢察官偵查起訴。
    理      由
一、右揭事實，業據被告戊○○於警詢及偵審中坦承不諱，核與被害人乙○○、己○○、丙○○、甲○○、丁○○指訴情節相符，並經證人蔡仁瑋、陳正發、柯名豪
    、陳穩求在警詢時證述明確，復有手機讓渡書、贓物保管收據各一紙、贓物及贓
    物丟棄地點照片十六張、內政部警政署刑事警察局鑑驗書一份附卷可稽，足徵被
    告前揭自白應屬實情。本案事證已臻明確，被告犯行至堪認定。
二、核被告戊○○利用騎乘腳踏車之被害女子不及防備之際，多次騎車搶奪他人財物
    ，所為係犯刑法第三百二十五條第一項之搶奪罪。其先後多次搶奪犯行，時間緊
    接，方法相同，觸犯構成要件相同之罪名，顯係基於概括犯意反覆為之，應依連
    續犯之規定論以一罪，並依法加重其刑。查被告前因妨害自由等案件，經本院以
    八十五年度訴字第五八七號判決判處有期徒刑十月確定，於八十八年七月一日縮
    刑期滿執行完畢，有臺灣高等法院被告全國前案紀錄表及刑案資料查註紀錄表在
    卷可按，其受有期徒刑之執行完畢，五年內再犯本件有期徒刑以上之罪，為累犯
    ，應予遞加其刑。而被告於附表編號五所示之搶奪犯行，雖未及由檢察官記述於
    起訴書內，然此因與其餘載明起訴書之附表編號一至四之搶奪犯行有連續犯之裁
    判上一罪關係，應為起訴效力所及，基於審判不可分原則，本院自應併予審理，
    附此敘明。爰審酌被告多次騎車搶奪他人財物之行為，所造成者不僅為有形之財
    物損失，更使被害人內心感到擔心懼怕，尤其被害人均為女子，又騎乘腳踏車緩
    慢前進，遭逢被告駕駛機車奪取財物，客觀上幾乎無從反抗追逐，是以被告利用
    此一優勢而毫無忌憚，任意行搶，益加彰顯其犯罪主觀惡性及客觀危害之嚴重程
    度，自應予以嚴加責難，以收教化之效；惟念及被告犯罪後尚能坦承犯行，態度
    非無足取，及其犯罪動機、手段、目的、具有高中肄業學歷之智識程度等一切情
    狀，量處如主文所示之刑，以示懲儆。
三、公訴意旨另以：被告戊○○又基於意圖為自己不法所有之概括犯意，先於九十一
    年七月五日某時，在台中市○○路底中國醫藥學院附近，見該處停放一部為不詳
    姓名之人所有、鑰匙插於鎖孔上並未取下之銀色輕型機車（車牌不詳），遂直接
    轉動鑰匙啟動機車而竊取得手；再於九十一年七月二十八日某時，在台中市○○
    路（起訴書誤為惠民街）附近，以自備鑰匙插入機車鎖孔，竊取不詳姓名之人所
    有深色輕型機車一部（車牌不詳），得手後供己騎用。因認被告另涉犯刑法第三
    百二十條第一項之竊盜罪嫌等語。惟按犯罪事實應依證據認定之，無證據不得推
    定其犯罪事實；又被告之自白不得作為有罪判決之唯一證據，仍應調查其他必要
    之證據，以察其是否與事實相符，刑事訴訟法第一百五十四條、第一百五十六條
    第二項分別定有明文。經查：被告右揭行竊之事實，除據被告於警詢及偵審中之
    自白外，別無其他被害人之指訴或車輛失竊報案紀錄可憑，且被告又非騎乘贓車
    遭警查獲，亦無查扣相關竊盜物證足佐其說，該二部機車車牌號碼又均無從查考
    ，尚難僅憑被告前揭自白而遽為有罪判決之餘地。再者，被告亦於警詢時自承擁
    有一部機車，上開遭被告搶奪之被害女子乙○○、己○○、丙○○、甲○○、丁○○又未能明確指出被告行搶時所騎機車之車號，則被告究係騎乘自己或他人之
    機車下手搶奪？如係他人所有之機車，是否屬離本人持有之物或遺失物而予侵占
    ，或他人明知其犯罪計劃而同意借用，或為被告所擅自竊取？均因無從調查其他
    相關證據而難以論斷。是以被告前揭自白之可信度既非無疑，在欠缺其他積極證
    據對照補強之情形下，揆諸首揭法條之規定，尚無從遽認其涉犯竊盜罪行，此部
    分之犯行即屬不能證明。惟因公訴人認此部分如成立竊盜犯罪，與前揭業經論罪
    科刑之搶奪犯行有牽連犯之裁判上一罪關係，爰不另為無罪之諭知。
據上論斷，應依刑事訴訟法第二百九十九條第一項前段，刑法第五十六條、第三百二
十五條第一項、第四十七條，判決如主文。
本案經檢察官蕭仁杰到庭執行職務。
中    華    民    國    九十一      年      十      月      十八        日
                                臺灣彰化地方法院刑事第三庭
                                    法      官  高  文  崇
右正本證明與原本無異。
如不服本判決，應於判決送達後十日內向本院提出上訴狀( 須附繕本 )。
告訴人或被害人對於判決如有不服具備理由請求檢察官上訴者，其上訴期間之計算係
以檢察官收受判決正本之日期為準。
                                    法院書記官  謝  志  鑫
中    華    民    國    九十一      年      十      月    二十二        日
刑法第三百二十五條第一項：
意圖為自己或第三人不法之所有，而搶奪他人之動產者，處六月以上五年以下有期徒
刑。
附表：
編號  被害人  時間（九十一年）    地點                損失財物
一  乙○○    七月五日上午七時    彰化縣彰化市○○路  藍色手提袋（內有現金
              四十五分許          二段三一一巷口      三百元、機車駕照、信
                                                      用卡、提款卡、健保卡
各一張等物）
二  己○○    七月五日上午九時    彰化縣彰化市○○路  黃色手提包（內有現金
              四十五分許          與吉祥街口          三百五十元、禮券一千
                                                      五百元、身份證及駕照
                                                      、信用卡、健保卡、金
                                                      融卡各一張、國際牌Ｇ
                                                      Ｄ九二行動電話一支及
                                                      床包一組）
三  丙○○    七月二十八日上午    彰化縣彰化市○○路  皮包一只（內有現金一
              十一時三十分許      與全福街口          千餘元、ＮＯＫＩＡ三
                                                      三一０型行動電話一支
                                                      ）
四  甲○○    七月三十日上午十    彰化縣彰化市○○路  深褐色皮包一只（二千
              時四十分許          近長順街口          餘元、眼鏡、鑰匙）
五  丁○○    八月七日上午七時    彰化縣彰化市○○街  皮包一只（內有現金七
              四十五分許          秀傳醫院腫瘤大樓附  百元、國際牌ＧＤ九三
                                  近                  行動電話一支、身分證
                                                      、健保卡）
